# 陈版，供热企业如何反应建造泵房和管道的成本

提问人：xueh 时间：2011-09-29 15:27:33
企业为施工企业，具有供热运营资质，公司与当地供热办签署供热配套合同，合同主体甲方为当地供热办公室、企业，乙方为房地产公司。 为了供热配套，房地产公司向业主收取供热配套费后再缴纳给供热办，由供热办转拨给供热企业。供热企业使用该部分资金建造供热管道和泵房，建成后使用该泵房和管道进行供热，并向业主收取供暖费用。 目前问题： 企业收到供热办拨付资金时，向其开具收据，在收到供热办拨付的资金后如何处理；实际建造泵房和管道并完工时如何处理；在后续运营期间如何反映。

回答人：chenyiwei
需要明确的几个问题： 1 、收费标准如何确定？是否与管网、泵房等资产的新建成本相对应？还是按照当地统一标准收取配套费，与将发生的工程成本无关？ 2 、使用该资金建造的管网、泵房等资产的权属？后续的维护、更新责任和相应的成本由谁承担？ 3 、支付和不支付配套费的用户，未来在供热单价或者所享受的企业提供的服务方面有无区别？ 4 、供热服务有无期限限制？该费用是否一次性收取，以后管网等设施更新时是否还需要另外收取？

回答人：chenyiwei
回复 xuexueh 的帖子
个人意见（没有做过这个行业的实务，请各位有实务经验的网友补充）：
1 、使用该资金建造的管网等设施，即使产权不明确，但实际由公司使用并负责维护，是供热的必要途径，因此符合固定资产的定义，应确认为公司的固定资产。 2 、对于供热办转交的配套费，按一次性入网费的原则处理，在收取不存在重大不确定性时确认收入。（注意新准则下不能继续沿用财会[2003]16号文）

提问人：xueh 时间：2011-10-01 08:44:53
2 、对于供热办转交的配套费，按一次性入网费的原则处理，在收取不存在重大不确定性时确认收入。（注意新准则下不能继续沿用财会[2003]16号文） 配套费是用来建造供热管网的使用资金，能否确认收入？是否应该按照资产的折旧进度后续摊销

回答人：chenyiwei
那要看配套费能否对应到具体的管网资产。只有当存在明确的对应关系时，才能按对应的管网资产的折旧进度相应摊销。就你说的情况看，很可能是不对应的。